臺灣屏東地方法院刑事判決　　　　　　　100年度易字第362號
公　訴　人　臺灣屏東地方法院檢察署檢察官
被　　　告　王慶昌
上列被告因竊盜等案件，經檢察官提起公訴（100 年度偵字第25
0 0 號），被告就被訴事實為有罪陳述，經本院告知簡式審判程
序之旨，並聽取當事人之意見後，裁定依簡式審判程序審理，判
決如下：
    主  文
王慶昌犯攜帶兇器、毀壞門扇、侵入住宅竊盜罪，累犯，處有期
徒刑壹年，未扣案之一字型起子壹支沒收。
    事  實
一、王慶昌前於民國96年間，因竊盜等案件，經臺灣高雄地方法
    院、臺灣高等法院高雄分院以97年度易字第51號、97年度上
    易字第59號，分別判處有期徒刑10月、5 月確定，上開二罪
    嗣經法院裁定定應執行有期徒刑1 年2 月確定，於98年8 月
    29日執行完畢。
二、詎王慶昌仍不知悔改，基於意圖為自己不法所有之犯意，於
    100 年2 月2 日凌晨3 時許，單獨駕駛其所承租不詳車號自
    用小客車前往吳來成位於屏東縣屏東市○○路一之三號住處
    旁，持客觀上對於人之生命、身體構成威脅可供兇器使用一
    字型起子先撬開吳來成上開住處鐵捲門、鋁紗門門鎖，又敲
    破其內鋁門上之玻璃，毀壞門扇後，再開啟該鋁門門鎖後，
    未經許可侵入吳來成所居住上開屋內，竊取吳來成置於屋內
    之現金新台幣（以下同）三千元、TECO三十二吋電視機一台
    （含遙控器一支，約值一萬五千元）、DVD 伴唱機一台（含
    遙控器一支，約值一千元）、血壓計一台（約值五百元）及
    吳來成之子吳俊德置於上開屋內之手提電腦一部（序號為2A
    09612H）、健保卡、國民身分證、華南銀行提款卡、聯邦銀
    行信用卡公司辨識金片「usb 」各一張得手。嗣經吳來成於
    同（2 ）日4 時30分許，發現遭竊，報警調閱相關路口監視
    器，而王慶昌亦因竊盜案件，經臺灣屏東地方法院檢察署發
    布通緝，於100 年2 月18日上午8 時50分許，在屏東市○○
    ○街為警緝獲後而循線查獲，並自王慶昌位於屏東市○○路
    三七巷二六號租屋處內，起出TECO三十二吋電視機一台（含
    遙控器一支）、DVD 伴唱機一台（含遙控器一支）、血壓計
    一台等物（均已發還吳來成），並扣得王慶昌所有Ｔ字扳手
    、鐵鎚、活動鉗子、美工刀、Ｔ字梅花扳手、老虎鉗、銼刀
    及大型扳手各一支、精密銼刀一組、尖嘴鉗、剪刀、活動扳
    手及扳手各二支、帽子三頂、手套四付、口罩一付。
三、案經屏東縣政府警察局屏東分局報請臺灣屏東地方法院檢察
    署檢察官偵查起訴。
    理  由
一、本件被告王慶昌所犯係死刑、無期徒刑、最輕本刑為3 年以
    上有期徒刑以外之罪，其等於準備程序中就被訴事實為有罪
    之陳述，經法官告知簡式審判程序之旨，並聽取公訴人及被
    告之意見後，本院依刑事訴訟法第273 條之1 第1 項之規定
    ，裁定進行簡式審判程序。
二、上揭犯罪事實業據被告王慶昌於警詢、檢察官偵訊及本院審
    理中坦承不諱，並據證人即被害人吳來成於警詢及檢察官偵
    訊中、證人王慶貴於警詢中證述明確，復有搜索、扣押筆錄
    、扣押物品目錄表、贓物認領保管單、照片10張、監視器錄
    影擷取照片1 張在卷可證，足認被告王慶昌之任意性自白與
    事實相符，得為認定犯罪之依據。從而，本件事證明確，被
    告王慶昌上開犯行堪以認定，應依法論科。
三、核被告王慶昌所為係犯刑法第第321 條第1 項第1 款、第2
    款、第3 款之攜帶兇器、毀壞門扇、侵入住宅竊盜罪。又被
    告王慶昌於本院審理中已自承係持一字型起子行竊，起意旨
    漏未論列刑法第321 條第1 項第3 款之攜帶兇器加重條件，
    惟據蒞庭實行公訴之檢察官追加該加重條件，本院自得併予
    審理，併此敘明。被告王慶昌前於96年間，因竊盜等案件，
    經臺灣高雄地方法院、臺灣高等法院高雄分院以97年度易字
    第51號、97年度上易字第59號，分別判處有期徒刑10月、5
    月確定，上開二罪嗣經法院裁定定應執行有期徒刑1 年2 月
    確定，於98年8 月29日執行完畢之事實，有臺灣高等法院被
    告前案紀錄表1 份在卷可參，其受徒刑之執行完畢，5 年內
    故意再犯本件有期徒刑以上之罪，為累犯，應依刑法第47條
    第1 項規定加重其刑。爰審酌被告王慶昌前有竊盜前科，有
    上開臺灣高等法院被告前案紀錄表可參，素行不佳，竟不思
    以正當途逕賺取生活所需，侵入他人住宅任意竊取他人物品
    ，侵害他人財產法益，價值觀念偏差，造成被害人之損害，
    顯無警惕、悔改之意，且攜帶兇器、毀壞門扇、於夜間侵入
    住宅行竊，所為破壞住居之安全，危害治安甚鉅，犯罪情節
    非輕，實不宜寬貸，惟念及被告於犯罪後坦承犯行，態度良
    好等一切情狀，量處如主文所示之刑。又被告行竊所用之一
    字型起子1 支，係被告所有，供其犯本件竊盜罪所用之物，
    業據被告陳明在卷，雖未扣案，然無證據證明業已滅失，應
    依刑法第38條第1 項第2 款宣告沒收之。至扣案如事實欄所
    示之T 字扳手等物，被告否認係供其犯罪預備所用之物，且
    無證據證明係供其犯罪預備所用之物，爰不予宣告沒收，併
    此敘明。
據上論斷，應依刑事訴訟法第299 條第1 項前段、第273 條之1
第1 項，刑法第321 條第1 項第1 款、第2 款、第3 款、第47條
第1 項、第38條第1 項第2 款，判決如主文。
本案經檢察官劉昀到庭執行職務。
中    華    民    國   100    年    5     月    26    日
                      刑事第二庭      法  官  涂裕洪
以上正本證明與原本無異。
如不服本判決應於收受判決後10日內向本院提出上訴書狀，並應
敘述具體理由。其未敘述上訴理由者，應於上訴期間屆滿後20日
內向本院補提理由書(均須按他造當事人之人數附繕本)「切勿逕
送上級法院」。
中    華    民    國   100    年    5     月    26    日
                                      書記官  卓春成
附錄論罪科刑法條：
中華民國刑法第321條
（加重竊盜罪）
犯竊盜罪而有下列情形之一者，處 6 月以上、5 年以下有期徒
刑，得併科新臺幣 10 萬元以下罰金：
一、侵入住宅或有人居住之建築物、船艦或隱匿其內而犯之者。
二、毀越門扇、牆垣或其他安全設備而犯之者。
三、攜帶兇器而犯之者。
四、結夥三人以上而犯之者。
五、乘火災、水災或其他災害之際而犯之者。
六、在車站、埠頭、航空站或其他供水、陸、空公眾運輸之舟、
    車、航空機內而犯之者。
前項之未遂犯罰之。